【裁判字號】    90,易,382
【裁判日期】    900822
【裁判案由】    竊盜
【裁判全文】
臺灣花蓮地方法院刑事判決                            九十年度易字第三八二號
    公  訴  人  臺灣花蓮地方法院檢察署檢察官
    被      告  乙○○
右列被告因竊盜案件，經檢察官提起公訴（九十年度偵字第一七四四號），本院判決
如左：
    主  文
乙○○竊盜，處拘役貳拾日，如易科罰金，以參佰元折算壹日，緩刑貳年。
    事  實
一、乙○○意圖為自已不法之所有，於民國九十年六月八日十三時三十五分許，在花
    蓮縣吉安鄉○○村○○路○段三四九巷十一號前，徒手竊取王嗣藻所有市價約新
    臺幣三百元之銅線得逞，嗣因王嗣藻之子甲○○發現報警而當場查獲。
二、案經花蓮縣警察局吉安分局報請臺灣花蓮地方法院檢察署檢察官偵查起訴。
    理  由
一、被告乙○○經合法傳喚，無正當理由不到庭，惟其所涉犯行，業據其於警訊及偵
    查時坦承有拿走上述銅線，但辯稱：其拿銅線是要氣氣甲○○云云。惟查，右揭
    犯罪事實，業據被害人指訴歷歷，而證人甲○○於偵查時亦結證否認與被告有何
    過節，且縱有過節，被告此等不告而取他人動產之行為，亦難解免其罪責。此外
    ，復有照片三幀、現場簡圖、贓證物品認領保管收據、偵破案件報告書等附卷足
    供佐證，被告所辯應係事後卸責之詞，本件事證明確，被告犯行洵堪認定，應予
    依法論科。
二、核被告乙○○所為係犯刑法第三百二十條第一項之竊盜罪。爰審酌被告犯罪之動
    機、目的、所用手段、所生危害等一切情狀，量處如主文所示之刑，並諭知易科
    罰金之折算標準，以示儆懲。末查被告乙○○未曾受有期徒刑以上刑之宣告，此
    有臺灣高等法院被告全國前案紀錄表在卷可參，其因一時失慮，偶罹刑典，經此
    刑之宣告後，應知警愓而無再犯之虞，本院因認以暫不執行其刑為適當，爰宣告
    緩刑二年，以啟自新。
三、被告乙○○經合法傳喚，無正當理由不到庭，本院認其所犯係應科拘役之案件，
    爰不待其陳述逕行判決。
據上論斷，應依刑事訴訟法第二百九十九條第一項前段、第三百零六條，刑法第三百
二十條第一項、第四十一條第一項前段、第七十四條第一款，罰金罰鍰提高標準條例
第一條前段、第二條，判決如主文。
本案經檢察官李子春到庭執行職務。
中      華      民      國    九十    年      八      月    二十二    日
                              臺灣花蓮地方法院刑事庭
                                  法  官  林  國  泰
右正本證明與原本無異。
如對本判決不服，應於送達後十日內，向本院提出上訴狀。（應抄附繕本）告訴人或
被害人如對於本判決不服者，應具備理由請求檢察官上訴，其上訴期間之計算係以檢
察官收受判決正本之日期為準。
                                  法院書記官
中      華      民      國    九十      年      八      月    二十二    日
附錄本判決論罪之法律條文：
刑法第三百二十條第一項：
意圖為自己或第三人不法之所有，而竊取他人之動產者，為竊盜罪，處五年以下有期
徒刑、拘役或五百元以下罰金。


司法院資訊處製作；財團法人民間司法改革基金會備份。
